臺灣桃園地方法院刑事判決　　　　　　　　　　　　　八十八年度訴字第八一八號
　　公　訴　人　臺灣桃園地方法院檢察署檢察官
　　被　　　告　辛○○
　　指定辯護人　本院公設辯護人戊○○
右列被告等因煙毒等案件，經檢察官提起公訴（台灣台北地方法院檢察署八十六年度
偵字第二六四五一號、第二七七一九號）及移送併案（台灣新竹地方法院檢察署八十
七年度偵字第五八九九號、台灣新竹地方法院檢察署八十七年度偵字第二三三九號、
台灣桃園地方法院檢察署八十七年度偵字第九一三六號），本院判決如左：
    主  文
辛○○連續非法販賣化學合成麻醉藥品，累犯，處有期徒刑肆年貳月。扣案帳冊壹本
沒收。
被訴非法吸用化學合成麻醉藥品、施用毒品部分，均免訴。
    事  實
一、辛○○前曾於民國八十三年間因麻藥、違反藥事法等案件，經法院分別判處有期
    徒刑四月、五月確定，合併定執行刑為有期徒刑七月，於八十四年十月二日執行
    完畢，仍不知悔改，又意圖營利，並基於販賣化學合成麻醉藥品安非他命之概括
    犯意，自八十六年九月間某日起至同年十一月二十六日止，連續在其桃園縣楊梅
    鎮○○路六十九號住所內，以每次二萬元至三萬元不等之價格，將安非他命販賣
    予乙○○，供宋某自行施用或轉售圖利（乙○○已先行審結），並記載於其所有
    之帳冊內；前後約五次。
二、嗣於八十六年十一月二十七日，乙○○因涉嫌販賣安非他命為警查獲後，乃向警
    供出毒品來源為辛○○，並即帶同警方，於當日下午六時許，至上址長青路六十
    九號鍾某住所處查獲辛○○，當場並起出海洛因二小包（合計驗前毛重二點六公
    克，驗後淨重一點九一公克）、針筒四支、吸管一支、上開鍾某所有供犯罪所用
    之帳冊一本、電話簿二本。辛○○被查獲後，亦向警供出毒品來源為彭商智、馬
    嬋珠，並因此查獲彭、馬二人。
三、案經台北市政府警察局信義分局報請台灣台北地方法院檢察署檢察官偵查起訴，
    及移送併案審理。
    理  由
壹、有罪部分：
一、訊據被告辛○○固不否認於右揭時地，為共同被告乙○○帶同警方查獲之事實，
    惟否認有何販賣毒品犯行。辯稱：我有拿安非他命給乙○○，但沒有收錢，八十
    六年十一月二十七日在長青路六十九號搜到的帳冊不是我的，那裡是乙○○住的
    地方，在警察局沒有說帳簿是我的，警訊筆錄是警察自己寫的，我沒有住長青路
    六十九號云云（本院八十九年七月十三日、九十年二月九日筆錄）。經查：
（一）被告辛○○將安非他命販賣予乙○○之事實，業據其在警訊中自承：警方所查
      扣的帳冊是伊用來記錄販賣毒品所得之金額用的，且該本帳冊伊都有編列向伊
      購買毒品的人的綽號或姓名，以及所買賣毒品的金額帳目，電話聯絡簿有登記
      向伊購買毒品之人的電話；乙○○有向伊購買安非他命，大約五、六次。且伊
      也有將其向伊購買安非他命之所得金額以綽號「小宋」之男子，聯絡電話00
      00000000號登記在警方所查扣的帳冊內（編號十四）；伊大約在半年
      前開始販賣安非他命給乙○○，至今共有五、六次左右，最後一次是八十六年
      十一月二十六日十八時許，在右址房間內完成交易毒品；伊都是以（０三）0
      000000或0000000000之電話對外聯絡交易毒品一事；乙○○
      最後一次向伊購買新台幣一萬元左右的安非他命（約五公克）；都是一手交錢
      一手交貨的方式完成毒品交易等語（八十六年度偵字第二六四五一號卷第八頁
      ），核與共同被告乙○○在警訊中陳稱：伊八十六年九月起陸續向辛○○購買
      新台幣二萬元至三萬元不等安非他命，約五至六次，地點均在其楊梅鎮○○路
      六十九號交易，詳如查扣帳冊；均打辛○○家中電話（０三）0000000
      聯絡，再至其住處交易等語（同上卷第六頁），大致相符。且扣案帳冊內確有
      以「小宋，0000000000」為名，及連串數字之記載（同上卷第四十
      一頁），與被告乙○○在本院自承：0000000000是我以前的電話等
      語（本院九十年二月九日筆錄），亦屬相符。可徵被告乙○○、辛○○自白二
      人買賣安非他命之情節為真實。
（二）被告雖辯稱：我有拿安非他命給乙○○，但沒有收錢，八十六年十一月二十七
      日在長青路六十九號搜到的帳冊不是我的，那裡是乙○○住的地方，在警察局
      沒有說帳簿是我的，警訊筆錄是警察自己寫的，我沒有住長青路六十九號云云
      ，共同被告乙○○在偵審中亦翻稱：沒有向辛○○購買安非他命云云。惟二人
      所述不僅與前相左，且被告乙○○於偵查中之八十六年十二月二日經警借提時
      ，猶明確稱：伊的毒品都是向辛○○購買，已無毒品上線可提供警方，伊只是
      幫別人購買安非他命而已等語，同日解還檢察官偵訊時並稱：借提筆錄實在，
      並無意見等語（八十六年度偵字第二六四五一號卷第一０三頁、第一０六頁）
      ；渠等此後空言警訊不實，已難遽信。再查，扣案帳簿係在桃園縣楊梅鎮○○
      路六十九號扣得，亦係於該處查獲正欲外出之被告辛○○等情，有台北市警察
      局信義分局報告書一份附卷可稽（同上卷第十八頁）；而帳冊內並有以被告乙○○0000000000號行動電話號碼列項，記載雙方金錢來往情形之記
      載，顯非被告乙○○所有甚明。甚而帳冊內記載有與丙○○金錢往來細節（同
      上卷第四十五頁），亦與證人丙○○於另案警訊中自承向辛○○購買海洛因等
      語（八十六年度偵字第一五六０五號卷第十二頁），若合符節（辛○○涉嫌販
      賣海洛因予丙○○部分業經台灣桃園地方法院檢察署檢察官以八十七年度偵字
      第九一三六號不起訴確定在案）。況被告乙○○在本院審理時明確供稱：辛○○租的房子是我去承租，帳冊不是我的等語（本院九十年二月九日筆錄），與
      被告鍾某所辯長青路非其住所，帳冊為乙○○所有云云，均有出入，足見被告
      辛○○、乙○○此後在本院翻異前詞，無非懼罪卸責之詞，均不足採信。至被
      告乙○○在本院九十年十二月十九日審理時始再辯稱：我和辛○○的警訊筆錄
      是被刑求云云，惟與其及辛○○之前從未提出刑求抗辯有異，且宋某於前偵查
      中即自稱警訊筆錄實在等語，此如前述，此後在本院空言遭刑求云云，顯屬卸
      責之詞，亦不足採，附予敘明。
（三）又被告為警查獲後，遂向警供出毒品來源為彭商智、馬嬋珠，並配合警方將彭
      、馬二人查緝到案，嗣彭商智、馬蟬珠二人並經台灣台北地方法院以八十七年
      度訴字第三一三號刑事判決就彭商智部分判處無期徒刑，就馬嬋珠部分判處有
      期徒刑十二年，此經被告在本院供承明白，並有上開台灣台北地方法院判決書
      附卷可稽。
（四）綜上所述，本件事證已臻明確，被告所辯無非卸責之詞，不足採信，其犯行已
      堪認定。
二、查被告辛○○行為後，毒品危害防制條例業於八十七年五月二十日公佈，並自同
    年五月二十二日起施行，就販賣安非他命犯行，將原麻醉藥品管理條例第十三條
    之一第二項第一款規定之法定本刑為五年以上有期徒刑，得併科五萬元以下罰金
    ，於該條例第四條第二項提高為無期徒刑或七年以上有期徒刑，得併科新台幣七
    百萬元以下罰金，兩者相互比較結果，以舊法對被告較為有利，依刑法第二條第
    一項但書規定，應依舊法處斷。核被告辛○○所為，係犯麻醉藥品管理條例第十
    三條之一第一項第一款之販賣麻醉藥品罪。其先後多次犯行，時間緊接，所犯構
    成要件相同罪名，顯係基於概括犯意而為，應依連續犯之規定以一罪論。又被告
    前有如事實欄所示之科刑及執行情形，有台灣桃園地法院檢察署刑案資料查註記
    錄表一份附卷可稽，其於刑之執行完畢後，五年內再犯本件有期徒刑以上刑之罪
    ，為累犯，依刑法第四十七條加重其刑。被告被警查獲後，向警供出毒品來源為
    彭商智、馬嬋珠，並因而查獲彭、馬二人，依同條例第十三條之三規定減輕其刑
    。其刑同時有加重及減輕之情形，先加後減之。爰審酌被告犯罪之動機、手段，
    販賣毒品不僅害己，兼且害人，流毒無窮，其犯罪後雖未坦承犯行，態度尚稱良
    好等一切情狀，量處如主文所示之刑，以示懲儆。扣案帳冊一本應為被告所有供
    犯罪所用之物，此如前述，依刑法第三十八條第一項第二款規定沒收，至其餘扣
    案之物，二本電話簿中一本為共同被告乙○○所有，此經宋某在本院審理時自承
    屬實，海洛因、針筒四支、吸管一支均係供被告自行施用毒品之物，此據其陳明
    在卷，非供販賣所用之物，另一本電話簿雖為被告所有，惟無從證明與本件販賣
    犯行有關，均不予沒收。
三、移送併案意旨略以：被告辛○○基於販賣安非他命之概括犯意，（一）於八十六
    年一月二十日，在丁○○桃園縣平鎮市○○路○段三三五巷三號處，將安非他命
    六包（合計毛重二百二十五公克）轉讓予丁○○，並由陳某將之藏放在其ＪＰ－
    八二七九號自小客車內，嗣於八十六年一月二十日，為警在桃園縣楊梅鎮○○○
    街一一九號前查獲丁○○；（二）自八十五年四月初某日起至同年十一月間某日
    止，在不詳地點以不詳代價，將安非他命販售或轉讓予甲○○；（三）於八十六
    年六月四日晚間九時許，在新竹縣竹北市○○○路、中正國小前，將安非他命以
    二萬五千元代價販賣予庚○○（台灣新竹地方法院檢察署八十七年度偵字第二三
    三九號、第九一三六號），因認被告辛○○此部份所為，分別涉有販賣、轉讓化
    學合成麻醉藥品罪嫌。惟查，本件公訴人雖敘及被告辛○○與乙○○、己○○共
    同吸用安非他命等語，惟無從據以認定公訴人意指被告轉讓安非他命，此徵之起
    訴書亦未引用藥事法規定益明，非本院所得審理；移送意旨認被告鍾某轉讓安非
他命部分與本件有裁判上一罪之關係，似有誤會。次查，證人甲○○在警訊及本
    院審理中均稱：辛○○給伊安非他命，不用錢等語（八十六年度偵字第一九三五
    號卷第四頁、本院八十八年七月二十七日筆錄），並未指證被告販賣其安非他命
    ；證人庚○○在警訊中雖稱：伊安非他命都是向辛○○購買的，八十六年六月四
    日下午二十一時許在新竹縣竹北市○○○路中正國小前向辛○○以新台幣二萬二
    千元購得等語（八十六年度偵字第六一０三號卷警訊筆錄），惟此後在審理時則
    稱：我和辛○○是朋友，互相請是有，但沒有賣，警訊筆錄是亂講的，時間地點
    真有其事，只是對象不是，因為當時辛○○在通緝，所以推給他等語，前後所述
    不一，而扣案帳冊中並無被告鍾某與甲○○、庚○○二人買賣安非他命之記載，
    亦難以之佐證庚○○、甲○○之指述。至庚○○處固扣得安非他命十四公克（見
    台灣新竹地法院檢察署八十六年度偵字第六一０三號卷），惟無從認定即為被告
    所售。是依現有證據，尚難認定被告涉有移送意旨所指之販賣罪嫌；而與前開論
    罪科刑部分之事實間，無裁判上一罪之關係，應退由檢察官另行偵查，附予敘明
    。
貳、免訴部分：
一、公訴意旨略以：被告辛○○基於施用毒品海洛因之概括犯意，自民國八十六年八
    月間某日起至同年十一月下旬間某日止，以不詳代價，向彭商智、馬嬋珠（二人
    由台灣台北地方法院另行審理）購入海洛因後，連續在上址施用海洛因。又另行
    基於施用化學合成麻醉藥品安非他命之概括犯意，在上開期間內，與乙○○、己○○共同在桃園縣楊梅鎮○○路六十九號，連續非法吸用安非他命多次。因認被
    告辛○○所為，涉有肅清煙毒條例第九條第一項之施用毒品罪嫌，及麻醉藥品管
    理條例第十三條之一第二項第四款之吸用化學合成麻醉藥品罪嫌。
二、按案件曾經判決確定者，應諭知免訴之判決，刑事訴訟法第三百零二條第一款訂
    有明文；又上開原則，關於實質上一罪或裁判上一罪，其一部事實已經判決確定
    者，對於構成一罪之其他部分，亦有適用，最高法院著有六十年台非字第七七號
    判例可供參考。經查，被告辛○○前曾於八十七年間，因涉嫌自八十五年間某日
    起至八十六年十一月二十七日止，連續在新竹縣湖口鄉、桃園縣楊梅鎮等地施用
    毒品海洛因多次，另自八十五年十月三十一日起至八十六年十一月二十三日止，
    連續在前開地點施用化學合成麻醉藥品安非他命多次，而經台灣新竹地方法院審
    理結果，以八十六年度訴字第六二號分別判決免刑，於八十七年十一月二日確定
    在案，此經本院調取上開卷證核閱無誤，並有判決書一份附卷可稽。是本件所訴
    被告施用海洛因、安非他命之犯行，與其前案施用海洛因、安非他命犯行間，手
    法均屬相同，所犯亦係構成要件相同罪名，時間復相距不遠，顯係均基於概括犯
    意，而各有連續犯裁判上一罪之關係，分別為前案判決效力所及。而該案判決已
    經確定，此如前述，依上說明，本院自不得再予審究，爰為免訴之諭知。
據上論斷，應依刑事訴訟法第二百九十九條第一項前段、第三百零二條第一款，麻醉
藥品管理條例第十三條之一第二項第一款、第十三條之三，刑法第十一條前段、第二
條第一項但書、第五十六條、第四十七條、第三十八條第一項第二款，判決如主文。
本案經檢察官林安紜到庭執行職務。
中        華        民        國    九十一    年    一    月    三十    日
                                    臺灣桃園地方法院刑事第五庭
                                        法  官   陳彥宏
右正本證明與原本無異。
如不服本判決，應於判決送達後十日內向本院提出上訴狀。
                     書記官   翁其良
中        華        民        國    九十一    年     一   月    三十   日
論罪法條：麻醉藥品管理條例第十三條之一第一項第一款
